臺灣花蓮地方法院刑事判決　　　　　　　 99年度訴字第384號
公　訴　人　臺灣花蓮地方法院檢察署檢察官
被　　　告　黃國一
選任辯護人　阮慶文律師（法律扶助基金會指派）
被　　　告　高柑鋒原名邱柑峰.
上列被告因違反毒品危害防制條例等案件，經檢察官提起公訴（
98年度偵字第3958號、99年度偵字第3370號），本院判決如下：
    主  文
黃國一犯如附表所示之罪，各處如附表所示之刑。應執行有期徒
刑拾年，未扣案共同販賣第二級毒品所得共新臺幣貳拾肆萬伍仟
元，均與楊智賢連帶沒收，如全部或一部不能沒收時，以其與楊
智賢之財產連帶抵償之。
高柑鋒無罪。
    事  實
一、黃國一前因施用毒品案件，經本院於民國95年 2月17日，以
    95年度玉簡字第3號判處有期徒刑6月確定，於96年2月1日縮
    刑期滿執行完畢。詎仍不知悔改，與楊智賢共同基於販賣安
    非他命以營利之犯意聯絡，先由楊智賢於96年間某日自高柑
    鋒（高柑鋒被訴幫助販賣毒品部分，另為不起訴處分）處取
    得其於中華郵政股份有限公司所申請，帳號00000000000000
    號帳戶之提款卡及密碼後，再由黃國一以行動電話門號0000
    000000號作為聯絡販賣第二級毒品安非他命之工具，嗣林文
    強、徐春國分別於如附表所示匯款時間前某時，撥打上開行
    動電話與黃國一連絡，約定購買如附表所示交易金額之安非
    他命，黃國一並告知上開帳號，由林文強、徐春國分別於附
    表所示之時間將貨款匯入上開帳號，且經楊智賢與黃國一確
    認匯款無誤後，再由楊智賢將安非他命以利用不知情之宅配
    公司員工宅配運送之方式，將安非他命交付予林文強、徐春
    國。
二、案經花蓮縣警察局玉里分局報告臺灣花蓮地方法院檢察署檢
    察官偵查起訴。
    理  由
甲、被告黃國一部分：
壹、程序部分：
    按被告以外之人於審判外之言詞或書面陳述，除法律有規定
    者外，不得作為證據。當事人、代理人或辯護人於法院調查
    證據時，知有第159條第1項不得為證據之情形，而未於言詞
    辯論終結前聲明異議者，視為有前項之同意。被告以外之人
    於偵查中向檢察官所為之陳述，除顯有不可信之情況者外，
    得為證據，刑事訴訟法第159條第1項、第159條之5第 2項、
    第159條之1第 2項分別定有明文。查證人徐春國、林文強、
    證人即共同被告高柑鋒於偵查中之陳述，係檢察官依法訊問
    並命具結後所為之證詞，本院審酌其於陳述時之外在環境及
    情況，並無顯有不可信之情況，從而此部分之證述，有證據
    能力；又本案認定事實所引用之其餘供述證據，經被告黃國
    一及其辯護人均表示同意作為證據使用，而檢察官亦未於言
    詞辯論終結前聲明異議，本院審酌該些供述證據之取得過程
    並無瑕疵，與本案待證事實間復具有相當之關聯性，認為均
    適當，故有證據能力。
貳、實體部分：
一、上揭犯罪事實，業據被告黃國一於偵查時及本院審理時均坦
    承不諱（見98年度偵字第3958號卷，下稱偵卷，第 140-141
    、 148-149頁、本院卷第90頁），核與證人即共同被告高柑
    鋒於檢察官偵訊、證人徐春國、林文強於警詢及檢察官偵訊
    時之證述情節相符（見警一卷第5-13頁，偵卷第9-10、42-4
    3、50、128-139、147-149頁），復有宅配收據2張、被告高
    柑鋒上開帳戶之存摺影本、交易明細單影本各 1份、通訊監
    察譯文 2份在卷足資佐證（見警一卷第16-17、22-28頁，警
    二卷第18-21頁，偵卷第21-24頁），足認被告黃國一確有販
    賣安非他命予證人徐春國、林文強。
二、我國查緝毒品之施用或販賣一向執法甚嚴，對於販賣毒品者
    尤科以重度刑責，又販賣毒品既係違法行為，當非可公然為
    之，亦無公定價格，且容易分裝並增減份量，而每次買賣之
    價量，可能隨時依雙方關係深淺、資力、需求量及對行情之
    認知、來源是否充裕、查緝是否嚴謹、購買者被查獲時供述
    購買對象之可能風險之評估等情形，而異其標準，非可一概
    而論；而買受毒品之人通常亦無法探知販毒者賺取利潤幾何
    ，是販賣毒品之利得，除販毒者坦承犯行或價量俱臻明確外
    ，委難察得實情，販賣之人從價差或量差中牟利之方式雖異
    ，其意圖營利之販賣行為則同一。是以因安非他命量微價高
    ，販賣者率有利益可圖，參以被黃國一與證人徐春國、林文
    強並無特殊親密交情，且被告黃國一各次販賣安非他命之交
    易金額均以新臺幣（下同）數千元至數萬元計，如無利益可
    得，又豈會甘冒遭警查獲可能處以重刑之風險而如此作為，
    足證被告黃國一係從販入與賣出之量價差異汲取利潤，其販
    賣安非他命主觀上具有意圖營利之目的，至為灼然。綜上所
    述，上揭補強證據已足資證明被告黃國一所為之任意性自白
    ，核與事實相符，本件事證明確，被告黃國一之犯行均堪予
    認定。
三、論罪科刑部分：
(一)查被告黃國一行為後，毒品危害防制條例第4條第2項及第17
    條規定業於98年修正施行：
  1.修正前毒品危害防制條例第4條第2項販賣第二級毒品罪之法
    定刑為無期徒刑或7年以上有期徒刑，得併科7百萬元以下之
    罰金；修正後除罰金部分調高為 1千萬元外，其餘則均相同
    。經新舊法比較結果，以修正前之規定較有利於被告黃國一
    。
  2.修正後之毒品危害防制條例第17條增列第 2項，規定被告犯
    同條例第4條至第8條之罪時，於偵查及審判中均自白者，減
    輕其刑。而被告黃國一就上開販賣毒品之犯行，於偵查及審
    理中均自白犯罪，是此部分自以修正後所增列之毒品危害防
    制條例第17條第2項規定有利於被告黃國一。
  3.上開修正部分，經新舊法綜合比較結果，以適用修正後即裁
    判時之毒品危害防制條例對被告黃國一較為有利，依刑法第
    2條第1項但書之規定，應一體適用裁判時即修正後之毒品危
    害防制條例。
(二)核被告黃國一所為，係犯毒品危害防制條例第4條第2項之販
    賣第二級毒品罪。又檢察官雖認被告黃國一係犯幫助販賣第
    二級毒品罪，惟被告黃國一係與購毒者以電話聯繫交易毒品
    之種類、金額，而為販賣毒品之構成要件行為，自屬正犯，
    非幫助犯，此部分起訴法條容有未洽，應予變更（並已告知
    被告黃國一所犯法條），其與楊智賢就上開犯行，彼此間具
    犯意聯絡及行為分擔，為共同正犯。其利用不知情之宅配公
    司員工交付毒品與附表所示之購毒者，為間接正犯。其所犯
    如附表所示之18罪，犯意各別，行為互殊，應予分論併罰。
    查被告黃國一前因施用毒品案件，經本院於95年 2月17日，
    以95年度玉簡字第3號判處有期徒刑6月確定，於96年2月1日
    縮刑期滿執行完畢等情，有臺灣高等法院被告前案紀錄表 1
    份在卷可參，其受徒刑之執行完畢後， 5年以內故意再犯本
    件有期徒刑以上之罪，均為累犯，除法定刑為無期徒刑部分
    依法不得加重外，各應依刑法第47條第 1項規定加重其刑。
    又查其於偵查及審判中均自白犯行，爰均適用毒品危害防制
    條例第17條第 2項之規定，減輕其刑，並依法先加後減之。
(三)爰審酌被告黃國一國中畢業之智識程度，不思以正當途徑獲
    取金錢，無視於國家杜絕毒品危害之禁令，竟以販賣毒品圖
    不法所得，足以使購買施用者導致生理及心理毒害，形成生
    理成癮性及心理依賴性，戕害國民身心健康，危害社會治安
    ，被告販賣毒品之所得及犯後坦承犯行等一切情狀，各量處
    如附表所示之刑，及定其應執行之刑，以示懲儆。按共同實
    行犯罪行為之人，在合同意思範圍內，各自分擔犯罪行為之
    一部，相互利用他方之行為，以遂行其犯罪之目的，即應就
    其全部所發生之結果，共同負責，因此適用毒品危害防制條
    例第19條第1項之規定，就共同正犯供犯罪所用或因犯罪所
    得之財物，予以沒收，為避免執行時發生重複沒收之情形，
    應採連帶沒收主義，於各該共同正犯之同一或先後所為之判
    決內，於裁判時應就共同正犯諭知連帶沒收，如全部或一部
    不能沒收時，連帶追徵其價額或以其財產抵償之，不得對各
    該共同正犯分別重複諭知沒收，及追徵其價額或以其財產抵
    償之（最高法院98年度台上字第1193號判決意旨參照）。被
    告黃國一先後18次販賣第二級毒品所得共計新臺幣（下同）
    245,000元，雖未扣案，仍應依毒品危害防制條例第19條第1
    項與共犯楊智賢宣告連帶沒收，如全部或一部不能沒收時，
    以其與共犯楊智賢財產連帶抵償之。未扣案之門號
    0000000000號行動電話壹支（含SIM卡壹張），雖為被告黃
    國一供本件共同販賣毒品所用之物，然非被告黃國一所有，
    業據被告黃國一於本院審理時供承在卷（見本院卷第81頁）
    ，復無證據證明該電話為被告黃國一或楊智賢所有，故不另
    為沒收之諭知。
乙、被告高柑鋒無罪部分：
一、公訴意旨略以：被告高柑鋒於98年10月 2日檢察官偵訊時，
    以證人身分具結後為虛偽陳述，證稱：所申請上開郵局帳戶
    存摺、密碼、提款卡係交與被告黃國一使用等語；嗣於99年
    3月4日檢察官偵訊時，於具結後坦承：該帳戶及提款卡是交
    由綽號「阿賢」男子使用，其先前所稱交給被告黃國一使用
    之證述係屬不實，並承認先前陳述為偽證等語，而對於本案
    被告黃國一究係涉犯販賣第二級毒品罪或幫助販賣第二級毒
    品罪之對於案情有重要關係事項，於98年10月 2日偵查中具
    結後虛偽陳述，足生損害於國家刑罰權之正確行使，因認被
    告高柑鋒涉犯刑法第168條之偽證罪等語。
二、按被告以外之人於審判外之言詞或書面陳述，除法律有規定
    者外，不得作為證據。當事人、代理人或辯護人於法院調查
    證據時，知有第159條第1項不得為證據之情形，而未於言詞
    辯論終結前聲明異議者，視為有前項之同意，刑事訴訟法第
    159 條定有明文。查被告高柑鋒對於本案認定事實所引用之
    供述證據同意有證據能力，而檢察官亦未於言詞辯論終結前
    聲明異議，本院審酌該些供述證據之取得過程並無瑕疵，與
    本案待證事實間復具有相當之關聯性，均認為適當故有證據
    能力。
三、復按刑事訴訟法第 181條規定：「證人恐因陳述致自己或與
    其有前條第 1項關係之人受刑事追訴或處罰者，得拒絕證言
    」。同法第 186條第3款原規定：「證人有第181條情形而不
    拒絕證言者，不得令其具結。」，修正後調整為第186條第2
    項，並修正為：「證人有第 181條之情形者，應告以得拒絕
    證言」。上開規定旨在免除證人陷於抉擇控訴自己或與其有
    一定身分關係之人犯罪，或因陳述不實而受偽證之處罰，或
    不陳述而受罰鍰處罰等困境。證人此項拒絕證言權與被告之
    緘默權同屬不自證己罪之權，為確保證人此項權利，法官或
    檢察官有告知證人得拒絕證言之義務；如法官或檢察官未踐
    行此項告知義務，而逕行告以具結之義務及偽證之處罰，並
    命朗讀結文後具結，將使證人陷於上述抉擇困境，無異侵奪
    證人此項拒絕證言權，有違證人不自證己罪之原則。該證人
    於此情況下所為之具結程序即有瑕疵，為貫徹上述保障證人
    權益規定之旨意，自應認其具結不生合法之效力，縱其陳述
    不實，亦不能遽依偽證罪責論擬。故除證人已受追訴且判刑
    確定或執行完畢後，其以證人身分於其他共同被告刑事案件
    偵查或審判程序中到場具結，已無保護自己免受刑事追訴、
    處罰之必要，應無刑事訴訟法第 181條所定拒絕證言之權利
    外，如該證人於為證言時，當時或事後有因其陳述在客觀上
    遭受刑事追訴或處罰之虞，即不影響於其拒絕證言權之行使
    ，亦即檢察官或法官依法踐行告知證人得拒絕證言之義務（
    最高法院99年度台上字第7297號判決意旨參照）。
四、公訴意旨認被告高柑鋒涉有刑法偽證罪嫌，無非係以被告高
    柑鋒自承於於98年10月 2日15時56分許，於檢察官偵訊時就
    被告黃國一販賣毒品部分簽署結文後而虛偽陳述，而認被告
    高柑鋒有偽證之嫌。經查：
(一)被告高柑鋒確係將上開帳戶提款卡與密碼交付與楊智賢，而
    其於98年10月 2日檢察官訊問時具結後所證稱：因黃國一在
    96年向伊借帳戶，便將存摺、提款卡交給黃國一等語係偽證
    等情，業據被告高柑鋒於本院準備程序及審理時均供承不諱
    （見本院卷第74、90頁），核與共同被告黃國一於檢察官訊
    問及本院準備程序時陳述情節相符（見偵卷第138、140頁、
    本院卷第42頁），並有該次訊問筆錄及證人結文在卷可參（
    見偵卷第 56-57、59頁），足認被告高柑鋒於該次之證述確
    屬虛偽不實。
(二)惟該次訊問筆錄中載有：「諭知本案你兼具被告及證人身分
    」等語（見偵卷第56頁），且被告黃國一販賣毒品均使用被
    告高柑鋒之上開帳戶作為購毒者購買毒品之匯款帳戶，亦有
    該帳戶匯款明細在卷可參（見偵卷第 21-24頁），顯見承辦
    檢察官已認被告高柑鋒提供帳戶之行為涉犯幫助販賣第二級
    毒品罪嫌；再者，被告高柑鋒於警詢、檢察官偵訊時均未坦
    承有幫助販賣第二級毒品之犯行，則其於被告黃國一販賣毒
    品案件時以證人身分就提供帳戶之細節具結作證，顯有可能
    因其證述而致自己受刑事追訴處罰之可能，則檢察官於該案
    件欲以證人身分訊問被告高柑鋒時，仍不能免除告知被告高
    柑鋒依刑事訴訟法第 181條規定得拒絕證言之義務。然該次
    檢察官僅諭知具結之義務及偽證之處罰，漏未告知被告高柑
    鋒依刑事訴訟法第 181條規定，恐因陳述致自己受刑事追訴
    或處罰，得拒絕證言之權利（見偵查卷第56頁），其具結之
    程序即有瑕疵，自難單憑其簽署結文後，為虛偽陳述即遽論
    以上開罪責。
五、綜上，本件偵查檢察官未踐行告知被告高柑鋒若恐因陳述致
    自己受刑事追訴或處罰得拒絕證言之程序，即命被告高柑鋒
    具結作證，尚不生合法具結之效力，已說明如前，縱其陳述
    不實，亦不構成偽證罪，依法自應為被告高柑鋒無罪之諭知
    。
據上論斷，應依刑事訴訟法第299條第1項前段、第300條、第301
條第1項，毒品危害防制條例第4條第2項、第17條第2項、第19條
第1項，刑法第11條前段、第2條第1項但書、第28條、第47條第1
項、第51條第5款，判決如主文。
本案經檢察官林英正到庭執行職務。
中    華    民    國    100    年    1    月    31    日
                  刑事第三庭     審判長法  官 李世華
                                       法  官 許乃文
                                       法  官 吳育汝
以上正本證明與原本無異。
如不服本判決應於收受送達後10日內向本院提出上訴書狀，並應
敘述具體理由。其未敘述上訴理由者，應於上訴期間屆滿後20日
內向本院補提理由書(均須按他造當事人之人數附繕本)「切勿逕
送上級法院」。
中    華    民    國   100    年    1     月    31    日
                                       書記官
附錄論罪科刑法條：
毒品危害防制條例第4條第2項：
製造、運輸、販賣第二級毒品者，處無期徒刑或 7年以上有期徒
刑，得併科新臺幣1千萬元以下罰金。
附表：
┌──┬───┬──────┬────┬───────────┐
│編號│購毒者│  匯款日期  │交易金額│      主       文     │
├──┼───┼──────┼────┼───────────┤
│ 1  │林文強│97年1月26日 │10,000元│黃國一共同販賣第二級毒│
│    │      │前幾日      │        │品，累犯，處有期徒刑肆│
│    │      │            │        │年，未扣案共同販賣第二│
│    │      │            │        │級毒品所得新臺幣壹萬元│
│    │      │            │        │與楊智賢連帶沒收，如全│
│    │      │            │        │部或一部不能沒收時，以│
│    │      │            │        │其與楊智賢之財產連帶抵│
│    │      │            │        │償之。                │
├──┼───┼──────┼────┼───────────┤
│ 2  │徐春國│96年3月13日 │9,000元 │黃國一共同販賣第二級毒│
│    │      │            │        │品，累犯，處有期徒刑肆│
│    │      │            │        │年，未扣案共同販賣第二│
│    │      │            │        │級毒品所得新臺幣玖仟元│
│    │      │            │        │與楊智賢連帶沒收，如全│
│    │      │            │        │部或一部不能沒收時，以│
│    │      │            │        │其與楊智賢之財產連帶抵│
│    │      │            │        │償之。                │
├──┼───┼──────┼────┼───────────┤
│ 3  │徐春國│96年3月19日 │9,000元 │黃國一共同販賣第二級毒│
│    │      │            │        │品，累犯，處有期徒刑肆│
│    │      │            │        │年，未扣案共同販賣第二│
│    │      │            │        │級毒品所得新臺幣玖仟元│
│    │      │            │        │與楊智賢連帶沒收，如全│
│    │      │            │        │部或一部不能沒收時，以│
│    │      │            │        │其與楊智賢之財產連帶抵│
│    │      │            │        │償之。                │
├──┼───┼──────┼────┼───────────┤
│ 4  │徐春國│96年3月26日 │9,000元 │黃國一共同販賣第二級毒│
│    │      │            │        │品，累犯，處有期徒刑肆│
│    │      │            │        │年，未扣案共同販賣第二│
│    │      │            │        │級毒品所得新臺幣玖仟元│
│    │      │            │        │與楊智賢連帶沒收，如全│
│    │      │            │        │部或一部不能沒收時，以│
│    │      │            │        │其與楊智賢之財產連帶抵│
│    │      │            │        │償之。                │
├──┼───┼──────┼────┼───────────┤
│ 5  │徐春國│96年4月9日  │16,000元│黃國一共同販賣第二級毒│
│    │      │            │        │品，累犯，處有期徒刑肆│
│    │      │            │        │年貳月，未扣案共同販賣│
│    │      │            │        │第二級毒品所得新臺幣壹│
│    │      │            │        │萬陸仟元與楊智賢連帶沒│
│    │      │            │        │收，如全部或一部不能沒│
│    │      │            │        │收時，以其與楊智賢之財│
│    │      │            │        │產連帶抵償之。        │
├──┼───┼──────┼────┼───────────┤
│ 6  │徐春國│96年4月13日 │18,000元│黃國一共同販賣第二級毒│
│    │      │            │        │品，累犯，處有期徒刑肆│
│    │      │            │        │年貳月，未扣案共同販賣│
│    │      │            │        │第二級毒品所得新臺幣壹│
│    │      │            │        │萬捌仟元與楊智賢連帶沒│
│    │      │            │        │收，如全部或一部不能沒│
│    │      │            │        │收時，以其與楊智賢之財│
│    │      │            │        │產連帶抵償之。        │
├──┼───┼──────┼────┼───────────┤
│ 7  │徐春國│96年4月16日 │10,000元│黃國一共同販賣第二級毒│
│    │      │            │        │品，累犯，處有期徒刑肆│
│    │      │            │        │年，未扣案共同販賣第二│
│    │      │            │        │級毒品所得新臺幣壹萬元│
│    │      │            │        │與楊智賢連帶沒收，如全│
│    │      │            │        │部或一部不能沒收時，以│
│    │      │            │        │其與楊智賢之財產連帶抵│
│    │      │            │        │償之。                │
├──┼───┼──────┼────┼───────────┤
│ 8  │徐春國│96年4月23日 │5,000元 │黃國一共同販賣第二級毒│
│    │      │            │        │品，累犯，處有期徒刑肆│
│    │      │            │        │年，未扣案共同販賣第二│
│    │      │            │        │級毒品所得新臺幣伍仟元│
│    │      │            │        │與楊智賢連帶沒收，如全│
│    │      │            │        │部或一部不能沒收時，以│
│    │      │            │        │其與楊智賢之財產連帶抵│
│    │      │            │        │償之。                │
├──┼───┼──────┼────┼───────────┤
│ 9  │徐春國│96年4月26日 │10,000元│黃國一共同販賣第二級毒│
│    │      │            │        │品，累犯，處有期徒刑肆│
│    │      │            │        │年，未扣案共同販賣第二│
│    │      │            │        │級毒品所得新臺幣壹萬元│
│    │      │            │        │與楊智賢連帶沒收，如全│
│    │      │            │        │部或一部不能沒收時，以│
│    │      │            │        │其與楊智賢之財產連帶抵│
│    │      │            │        │償之。                │
├──┼───┼──────┼────┼───────────┤
│ 10 │徐春國│96年5月17日 │8,000元 │黃國一共同販賣第二級毒│
│    │      │            │        │品，累犯，處有期徒刑肆│
│    │      │            │        │年，未扣案共同販賣第二│
│    │      │            │        │級毒品所得新臺幣捌仟元│
│    │      │            │        │與楊智賢連帶沒收，如全│
│    │      │            │        │部或一部不能沒收時，以│
│    │      │            │        │其與楊智賢之財產連帶抵│
│    │      │            │        │償之。                │
├──┼───┼──────┼────┼───────────┤
│ 11 │徐春國│96年5月21日 │5,000元 │黃國一共同販賣第二級毒│
│    │      │            │        │品，累犯，處有期徒刑肆│
│    │      │            │        │年，未扣案共同販賣第二│
│    │      │            │        │級毒品所得新臺幣伍仟元│
│    │      │            │        │與楊智賢連帶沒收，如全│
│    │      │            │        │部或一部不能沒收時，以│
│    │      │            │        │其與楊智賢之財產連帶抵│
│    │      │            │        │償之。                │
├──┼───┼──────┼────┼───────────┤
│ 12 │徐春國│96年10月1日 │20,000元│黃國一共同販賣第二級毒│
│    │      │            │        │品，累犯，處有期徒刑肆│
│    │      │            │        │年貳月，未扣案共同販賣│
│    │      │            │        │第二級毒品所得新臺幣貳│
│    │      │            │        │萬元與楊智賢連帶沒收，│
│    │      │            │        │如全部或一部不能沒收時│
│    │      │            │        │，以其與楊智賢之財產連│
│    │      │            │        │帶抵償之。            │
├──┼───┼──────┼────┼───────────┤
│ 13 │徐春國│96年10月8日 │18,000元│黃國一共同販賣第二級毒│
│    │      │            │        │品，累犯，處有期徒刑肆│
│    │      │            │        │年貳月，未扣案共同販賣│
│    │      │            │        │第二級毒品所得新臺幣壹│
│    │      │            │        │萬捌仟元與楊智賢連帶沒│
│    │      │            │        │收，如全部或一部不能沒│
│    │      │            │        │收時，以其與楊智賢之財│
│    │      │            │        │產連帶抵償之。        │
├──┼───┼──────┼────┼───────────┤
│ 14 │徐春國│96年10月29日│18,000元│黃國一共同販賣第二級毒│
│    │      │            │        │品，累犯，處有期徒刑肆│
│    │      │            │        │年貳月，未扣案共同販賣│
│    │      │            │        │第二級毒品所得新臺幣壹│
│    │      │            │        │萬捌仟元與楊智賢連帶沒│
│    │      │            │        │收，如全部或一部不能沒│
│    │      │            │        │收時，以其與楊智賢之財│
│    │      │            │        │產連帶抵償之。        │
├──┼───┼──────┼────┼───────────┤
│ 15 │徐春國│96年11月21日│22,000元│黃國一共同販賣第二級毒│
│    │      │            │        │品，累犯，處有期徒刑肆│
│    │      │            │        │年參月，未扣案共同販賣│
│    │      │            │        │第二級毒品所得新臺幣貳│
│    │      │            │        │萬貳仟元與楊智賢連帶沒│
│    │      │            │        │收，如全部或一部不能沒│
│    │      │            │        │收時，以其與楊智賢之財│
│    │      │            │        │產連帶抵償之。        │
├──┼───┼──────┼────┼───────────┤
│ 16 │徐春國│96年12月25日│14,000元│黃國一共同販賣第二級毒│
│    │      │            │        │品，累犯，處有期徒刑肆│
│    │      │            │        │年貳月，未扣案共同販賣│
│    │      │            │        │第二級毒品所得新臺幣壹│
│    │      │            │        │萬肆仟元與楊智賢連帶沒│
│    │      │            │        │收，如全部或一部不能沒│
│    │      │            │        │收時，以其與楊智賢之財│
│    │      │            │        │產連帶抵償之。        │
├──┼───┼──────┼────┼───────────┤
│ 17 │徐春國│97年1月7日  │15,000元│黃國一共同販賣第二級毒│
│    │      │            │        │品，累犯，處有期徒刑肆│
│    │      │            │        │年貳月，未扣案共同販賣│
│    │      │            │        │第二級毒品所得新臺幣壹│
│    │      │            │        │萬伍仟元與楊智賢連帶沒│
│    │      │            │        │收，如全部或一部不能沒│
│    │      │            │        │收時，以其與楊智賢之財│
│    │      │            │        │產連帶抵償之。        │
├──┼───┼──────┼────┼───────────┤
│ 18 │徐春國│97年1月18日 │29,000元│黃國一共同販賣第二級毒│
│    │      │            │        │品，累犯，處有期徒刑肆│
│    │      │            │        │年參月，未扣案共同販賣│
│    │      │            │        │第二級毒品所得新臺幣貳│
│    │      │            │        │萬玖仟元與楊智賢連帶沒│
│    │      │            │        │收，如全部或一部不能沒│
│    │      │            │        │收時，以其與楊智賢之財│
│    │      │            │        │產連帶抵償之。        │
└──┴───┴──────┴────┴───────────┘